【裁判字號】    97,交聲,829
【裁判日期】    970520
【裁判案由】    違反道路交通管理處罰條例聲明異議
【裁判全文】
臺灣臺北地方法院交通事件裁定        97年度交聲字第829 號
原處分機關  臺北市交通事件裁決所
受  處分人
即  異議人  魏聲文（更名前原姓名：乙○○）
上列受處分人因違反道路交通管理處罰條例案件，對於臺北市交
通事件裁決所民國97年3月26日所為北市裁二字第裁22─A04WQ87
40號之裁決書（原舉發案號：掌電字第A04WQ8740 號）聲明異議
，本院裁定如下：
    主  文
異議駁回。
    理  由
一、聲明異議意旨略以：異議人即受處分人魏聲文（更名前原姓
    名：乙○○）騎乘車牌號碼ＣＢＹ─995號機車，於97年1月
    28日10時44分許，在台北市市○○道台北車站東側，暫停在
    停車格範圍外之紅線範圍內之「在禁止臨時停車處所停車」
    違規，惟異議人於97年1月27日晚上7時許，騎乘該機車抵達
    上址，並依規定置放在上址停車格範圍內，詎被不詳姓名之
    人移至上開停車格範圍外之紅線範圍內之「在禁止臨時停車
    處所停車」，致有本件違規云云，爰對原處分不服，依法聲
    明異議，請求依法撤銷原處分云云。
二、原處分機關以：異議人即受處分人魏聲文騎乘車牌號碼ＣＢ
    Ｙ─995號機車，於97年1月28日10時44分許，在台北市市○
    ○道台北車站東側，暫停在停車格範圍外之紅線範圍內之「
    在禁止臨時停車處所停車」違規，並由臺北市政府警察局交
    通警察大隊直屬第二分隊交通警員甲○○○○舉發違反道路
    交通管理事件通知單。嗣異議人於97年3 月26日收受本件裁
    決書，並於同日提出異議陳訴，原處分機關函請舉發單位調
    查結果，仍認受處分人有上開違規行為，乃依道路交通管理
    處罰條例第56條第1項第1款及違反道路交通管理事件統一裁
    罰基準及處理細則所訂之違反道路交通管理事件統一裁罰基
    準表之規定，於97年3月26日以北市裁二字第裁
    22-A04WQ8740號之裁決書裁處受處分人600元罰鍰等語。
三、按汽車係指在道路上不依軌道或電力架線而以原動機行駛之
    車輛（包括機器腳踏車），此有道路交通安全規則第2條第1
    項第1 款定有明文。次按汽車駕駛人停車時，有在禁止臨時
    停車處所停車者，處新臺幣600元以上1,200元以下罰鍰以下
    罰鍰第56條第1項第1款定有明文。
四、經查，本件異議人即受處分人魏聲文騎乘車牌號碼ＣＢＹ─
    995號機車，於97年1月28日10時44分許，在台北市市○○道
    台北車站東側，暫停在停車格範圍外之紅線範圍內之「在禁
    止臨時停車處所停車」之違規事實，業據證人即舉發本件交
    通違規之員警許孝全於本院97年5 月19日訊問時具結證稱：
    「我在97年1 月28日上午十時四十四分，在台北火車站東側
    ，看到普通重機車ＣＢＹ─995 機車，停在停車格紅線範圍
    內，我發現車上沒有停車收費單，也沒有在停車格內，也沒
    有在停車格最外圍的護欄內，所以我認定這是違規行為，違
    規事由：紅線違規停車，就如今天庭呈照片九張」、「我們
    認定如果有在機車收費格內的話，停管處會放停車收費單在
    機車上，該機車如果被移到停車格外，車上有停車收費單，
    我們警方認定他是被別人移置到格外，我們不會將他認為是
    違規停車，也不會把他拖吊，而本件ＣＢＹ─995 機車沒有
    停車收費單，而且停放在停車格外，所以他是違規停車；另
    外一種情形，原則上交通警察大隊對於機車停車格旁邊沒有
    設置護欄的話，而違規車輛是放在車格外緊鄰旁邊，違規人
    如果申訴的話，我們會認為是他原來停在停車格內，而被他
    人移到停車格外，而會從寬認定，不認為他是違規車輛。而
    本件在停車格外緣有護欄，而本件的ＣＢＹ─995 機車是停
    在護欄以外，而且沒有收費單，所以我們認為他是違規在禁
    止臨時停車處所停車，而且這台違規車輛沒有收費單外，其
    他機車都有收費單」、「照片如鈞院卷內第三十八頁這裡有
    一張收費單的照片，就是車號CYB─835號機車上有個收費站
    ，還有第二張也有一張收費單」等語情節綦詳明確，臺北市
    政府警察局舉發違反道路交通管理事件通知單、裁決書、本
    件的ＣＢＹ─995 機車是停在護欄以外且沒有收費單之違規
    照片9 張在卷可徵（見本院卷，第38至39頁、第46至48頁）
    ，核與異議人於本院97年5 月19日訊問時供述：「（你有哪
    些證據可以證明你是停在停車格內？）如果我停在別的地方
    的話，我喝完喜酒不可能不回去牽機車，我是隔天去牽車的
    」、「（你有何證據，你是從停車格內被移動到違規地點？
    ）我不知道怎麼證明。證據我要怎麼提。因為我停車的時候
    不是那個地方」、「我沒有証據証明是別人把我的機車移到
    違規地方，不然的話，我怎麼隔了二十四小時內去牽車」等
    語情節，及酌參本院卷第38頁內之３張照片顯示上開停車格
    內之機車均有收費單以觀，是異議人所辯與事實不符，應無
    可信，其於上揭時、地確有暫停在停車格範圍外之紅線範圍
    內之「在禁止臨時停車處所停車」之違規事證，甚為明確，
    洵堪認定。
五、綜上，本件受處分人有上揭違規行為，原處分機關依道路交
    通管理處罰條例第56條第1項第1款及違反道路交通管理事件
    統一裁罰基準及處理細則所訂之違反道路交通管理事件統一
    裁罰基準表之規定，裁處受處分人罰鍰600 元，核無違誤，
    是受處分人之異議為無理由，自應依法駁回。
據上論斷，依道路交通案件處理辦法第19條，裁定如主文。
中    華    民    國    97    年  5   月    20        日
                  交通法庭法  官  施添寶
以上正本證明與原本無異。
如不服本裁定，應於裁定送達後5日內，向本院提出抗告狀。
                          書記官  陳弘文
中    華    民    國    97    年  5   月    20        日


司法院資訊處製作；財團法人民間司法改革基金會備份。
